th: ประเภทตุ้มถ่วง: ถุงยึด; สมอยึดรูปสว่าน; บล็อกถ่วงน้ำหนัก; ตัวถ่วงน้ำหนักฐาน; บล็อกคอนกรีต; ตุ้มน้ำหนักยาง; ถุงทราย; แผ่นเหล็ก; ถุงน้ำ; อื่นๆ
tr: Karşı ağırlık tipi: Sabitleme torbası; Burgu ankraj; Balast bloğu; Taban ağırlığı; Beton blok; Kauçuk ağırlık; Kum torbası; Çelik plaka; Su torbası; Diğer
pl: Typ przeciwwagi: Worek kotwiący; Kotwa świdrowa; Blok balastowy; Obciążnik podstawy; Blok betonowy; Gumowy obciążnik; Worek z piaskiem; Płyta stalowa; Worek na wodę; Inny
fr: Type de contrepoids: Sac d’ancrage; Ancre à vis; Bloc de lestage; Poids de base; Bloc de béton; Poids en caoutchouc; Sac de sable; Plaque d’acier; Sac d’eau; Autre
ko: 카운터웨이트 유형: 앵커 백; 오거 앵커; 밸러스트 블록; 베이스 무게추; 콘크리트 블록; 고무 무게추; 샌드백; 스틸 플레이트; 워터 백; 기타
hr-HR: Vrsta protuutega: Vreća za sidrenje; Vijčano sidro; Balastni blok; Uteg za postolje; Betonski blok; Gumeni uteg; Vreća s pijeskom; Čelična ploča; Vreća za vodu; Ostalo
it: Tipo di contrappeso: Sacca di ancoraggio; Ancoraggio a trivella; Blocco di zavorra; Peso base; Blocco di cemento; Peso in gomma; Sacco di sabbia; Piastra in acciaio; Sacca d'acqua; Altro
de: Art des Gegengewichts: Ankersack; Schraubanker; Ballastblock; Basisgewicht; Betonblock; Gummigewicht; Sandsack; Stahlplatte; Wassersack; Andere
zh-CN: 配重类型: 锚袋; 螺旋地锚; 压载块; 底座配重; 混凝土块; 橡胶配重; 沙袋; 钢板; 水袋; 其他
es: Tipo de contrapeso: Bolsa de anclaje; Anclaje de barrena; Bloque de lastre; Peso base; Bloque de concreto; Peso de caucho; Saco de arena; Placa de acero; Bolsa de agua; Otro
cs: Typ protizávaží: Kotevní vak; Zemní vrut; Zátěžový blok; Základní závaží; Betonový blok; Gumové závaží; Pytel s pískem; Ocelová deska; Vak na vodu; Ostatní
nl: Contragewicht type: Ankerzak; Schroefanker; Ballastblok; Voetgewicht; Betonblok; Rubberen gewicht; Zandzak; Staalplaat; Waterzak; Overige
vi: Loại đối trọng: Túi neo; Mũi neo xoắn ốc; Khối chấn lưu; Đế cân bằng; Khối bê tông; Đối trọng cao su; Bao cát; Tấm thép; Túi nước; Khác
pt-PT: Tipo de contrapeso: Saco de ancoragem; Âncora de trado; Bloco de lastro; Peso de base; Bloco de betão; Peso de borracha; Saco de areia; Placa de aço; Saco de água; Outro
sk-SK: Typ protizávažia: Kotevné vrece; Závitová kotva; Záťažový blok; Základné závažie; Betónový blok; Gumové závažie; Vrece s pieskom; Oceľová doska; Vak na vodu; Iné
ja: カウンターウェイトタイプ: アンカーバッグ; オーガーアンカー; バラストブロック; ベースウェイト; コンクリートブロック; ラバーウェイト; 土嚢; スチールプレート; ウォーターバッグ; その他
en: Counterweight type: Anchor bag; Auger anchor; Ballast block; Base weight; Concrete block; Rubber weight; Sandbag; Steel plate; Water bag; Other
zh-TW: 配重類型: 固定袋; 螺旋地錨; 壓艙塊; 底座配重; 混凝土塊; 橡膠配重; 沙袋; 鋼板; 水袋; 其他
fi: Vastapainon tyyppi: Ankkuripussi; Kierreankkuri; Painolohko; Jalustan paino; Betonilohko; Kumipaino; Hiekkasäkki; Teräslevy; Vesipussi; Muu
sv: Motviktstyp: Ankarsäck; Skruvankare; Ballastblock; Basvikt; Betongblock; Gummivikt; Sandsäck; Stålplatta; Vattensäck; Övrigt
sl-SI: Vrsta protiuteži: Sidrna vreča; Vijačno sidro; Balastni blok; Utež za podstavek; Betonski blok; Gumijasta utež; Vreča s peskom; Jeklena plošča; Vreča za vodo; Drugo
ru: Тип противовеса: Якорный мешок; Винтовой анкер; Балластный блок; Утяжелитель для основания; Бетонный блок; Резиновый утяжелитель; Мешок с песком; Стальная пластина; Мешок для воды; Другое
pt-BR: Tipo de contrapeso: Bolsa de ancoragem; Âncora de rosca; Bloco de lastro; Peso de base; Bloco de concreto; Peso de borracha; Saco de areia; Chapa de aço; Bolsa de água; Outros
ro-RO: Tip contragreutate: Sac de ancorare; Ancoră tip burghiu; Bloc de balast; Greutate pentru bază; Bloc de beton; Greutate din cauciuc; Sac de nisip; Placă de oțel; Sac cu apă; Altele
el: Τύπος αντίβαρου: Τσάντα αγκύρωσης; Άγκυρα σε σχήμα κοχλία; Μπλοκ έρματος; Βάρος βάσης; Μπλοκ από σκυρόδεμα; Βάρος από καουτσούκ; Σάκος με άμμο; Πλάκα από ατσάλι; Σάκος με νερό; Άλλο
da: Modvægtstype: Ankerpose; Skrueanker; Ballastblok; Fodvægt; Betonblok; Gummivægt; Sandsæk; Stålplade; Vandpose; Andet
nb: Motvektstype: Ankerpose; Jordanker; Ballastblokk; Basevekt; Betongblokk; Gummivekt; Sandsekk; Stålplate; Vannpose; Annet
hu: Ellensúly típusa: Rögzítőzsák; Talajfúró horgony; Nehezékblokk; Talpsúly; Betonblokk; Gumisúly; Homokzsák; Acéllemez; Vizeszsák; Egyéb
bg-BG: Тип противотежест: Торба с тежест; Винтова котва; Баластен блок; Тежест за основа; Бетонен блок; Гумена тежест; Торба с пясък; Стоманена плоча; Торба с вода; Други
lt-LT: Atsvaros tipas: Tvirtinimo maišas; Sraigtinis inkaras; Balasto blokas; Pagrindo svoris; Betono blokas; Guminis svarmuo; Smėlio maišas; Plieninė plokštė; Vandens maišas; Kita